# 关于股权转让

提问人：q0409 时间：2011-09-07 23:13:52
公司持有土地使用权，公司将其出资投资成立一个公司，持有股权比例为37%，处置该土地使用权形成的收益计入了营业外收入，后公司将持有的股权进行转让，转让又形成了部分收益，那么该收益计入投资收益还是计入营业外收入？该投资出资单位后立马将该股权进行转让，实质上是公司是在处置该土地使用权，能否根据实质重于形式原则判断，该业务的实质是在处置土地使用权，应全部计入营业外收入-处置无形资产收益？

回答人：chenyiwei
个人理解：个别报表层面可以保留在投资收益中；合并报表层面应调整到营业外收支——处置无形资产损益。 需注意：再以土地使用权出资设立子公司的阶段，无论是个别报表还是合并报表层面均不应确认损益。如果这两个交易步骤存在关联，属于一揽子交易的两个步骤，则仅仅设立子公司是不能达到交易的商业目的的，整个交易的盈利过程在最后股权出售后才完成，所以应当在股权转让完成后一次性全部确认与本次交易相关的所有损益于营业外收入／支出中。

提问人：tony868lamy 时间：2011-09-08 01:41:38
回复 chenyiwei 的帖子
个人有一不同的观点（实质重于形式）：虽然在法律形式上是公司以土地出资设立（联营）项目公司，然后出售项目（联营）公司股权取得所谓的股权转让收益，但是从此宗股权转让暨土地交易的商业实质角度出发，如果系规避土地增值税等税务筹划为目的而作出的一揽子交易财务安排（比如：公司先将土地使用权作为出资联同其他方共同设立一家项目公司，然后将持有的项目公司股权出让，以实现土地使用权最终转让），在该项目公司股权转让手续办理完毕后，公司个别报表层面确认为“营业外收入-处置无形资产收益”（如土地为投资性房地产则为其他业务收入）较为合理。

回答人：chenyiwei
这种做法应当更为恰当。谢谢指正。